臺灣南投地方法院刑事判決
111年度原易字第9號
公  訴  人  臺灣南投地方檢察署檢察官 
被      告  余文達




上列被告因竊盜案件，經檢察官提起公訴（111年度偵字第208號
），被告於準備程序中就被訴事實為有罪之陳述，本院合議庭裁
定由受命法官獨任進行簡式審判程序，判決如下：
    主  文
余文達共同犯攜帶兇器竊盜罪，處有期徒刑拾月。未扣案之犯罪
所得新臺幣壹萬元沒收，於全部或一部不能沒收或不宜執行沒收
時，追徵其價額。    
    犯罪事實及理由
一、犯罪事實：
　　余文達與張鈞捷（另行審結）意圖為自己不法所有，基於竊
    盜之犯意聯絡，於民國110年9月19日凌晨1時23分許，由余
    文達駕駛車牌號碼000-0000號租賃小客車，至南投縣○○鎮○○
    路000號旁之「台竣實業」充電站，由余文達持對人之生命
    、身體、安全構成威脅，具有危險性之破壞剪，剪壞充電站
    電儲室鐵門，再由張鈞捷持對人之生命、身體、安全構成威
    脅，具有危險性之拔釘器撬開鐵門後，竊取該充電站充電後
    電控盤、電池儲存室電線、電控制監視器主機、電控室分流
    盤、電控室電線、戶外區電線，及「台竣實業」充電站與楊
    進枝所經營之「漂流木花園餐廳」（址設於集鹿路188號）
    所共用之電纜線得手，張鈞捷、余文達再將電纜線載往張鈞
    捷承租之鐵皮屋內，將電纜線去皮後，載往南投縣國姓鄉某
    資源回收場變賣，賣得新臺幣（下同）2萬元，由其2人平分
    花用完畢。
二、證據名稱：
　㈠被告余文達於本院準備程序及審理中之自白。
　㈡證人即同案被告張鈞捷於警詢時之證述。
　㈢告訴人林聖佑、楊進枝於警詢時之指證。
　㈣竊盜現場照片2張、監視器影像擷圖照片6張、監視器影像時
    序表1份、案發現場示意圖1份、刑案現場照片22張。
  ㈤車輛出租契約書1份。
  ㈥南投縣政府警察局集集分局集集派出所受理各類案件紀錄表1
    份、受(處)理案件證明單2份。
　㈦估價單1份。
三、刑法攜帶兇器竊盜罪，所謂「兇器」係凡客觀上足對人之生
    命、身體、安全構成威脅，具有危險性之兇器均屬之，且祇
    須行竊時攜帶此種具有危險性之兇器為已足，並不以攜帶之
    初有行兇之意圖為必要。被告所持之破壞剪、同案被告張鈞
    捷所持之拔釘器，雖均未扣案，但充電站電儲室之鐵門為金
    屬、材質堅硬，其等所持之破壞剪、拔釘器既能破壞該鐵門
    ，足見其材質堅硬，客觀上足以對人之生命、身體、安全構
    成威脅，顯為具有危險性之兇器，縱被告係為竊盜之便而攜
    帶，起初無行兇之意圖，仍構成攜帶兇器竊盜罪。核被告所
    為，係犯刑法第321條第1項第3款之攜帶兇器竊盜罪。被告
    與同案被告張鈞捷就上開犯行，具有犯意聯絡及行為分擔，
    應論以共同正犯。
四、審酌被告攜帶兇器竊取充電站及餐廳之電線，致電力中斷，
    影響告訴人之事業營業用電，嗣將電線變賣後賺取現金花用
    ，迄今均未賠償告訴人等之損害，被告坦承犯行，自陳國中
    畢業之智識程度、之前從事臨時工、經濟小康之生活狀況等
    一切情狀，量處如主文所示之刑。
五、被告於警詢供稱變賣電線後，張鈞捷給其3,000至4,000元，
    又稱給2,000至3,000元等語（見警卷第12-16頁、偵卷第10-
    11頁），於審理中供稱由張鈞捷將電線拿去賣，賣得的錢扣
    除租車租金後，由其2人平分，不記得分得多少錢等語（見
    本院卷第130頁），但同案被告張鈞捷於警詢中供稱：變賣
    電線得款約2萬多，扣掉生活開銷與被告平分等語（見警卷
    第1-5頁），其2人均一致稱就變賣所得扣除其他開銷後平分
    ，又為澈底剝奪犯罪行為人之犯罪所得，不另扣除成本，而
    其等實際變賣所得因認定顯有困難，依刑法第38條之2第1項
    規定，估算為2萬元，被告平分後，犯罪所得為1萬元，未扣
    案發還或賠償被害人，依刑法第38條之1第1項、第3項規定
    宣告沒收，於全部或一部不能沒收或不宜執行沒收時，追徵
    其價額。
六、被告持以供竊盜所用之破壞剪，因未扣案，且為日常生活易
    於取得之物，再予沒收，欠缺刑法上之重要性，依刑法第38
    條之2第2項規定，不予宣告沒收或追徵。
七、依刑事訴訟法第273條之1、第299條第1項前段、第310條之2
    、第454條，判決如主文。
八、如不服本件判決，得自收受送達之日起20日內，向本院提起
    上訴狀（須附繕本）。
本案由檢察官張姿倩提起公訴，檢察官黃淑美到庭執行職務。
中　　華　　民　　國　　111 　年　　8 　　月　　30　　日
　　　　　　　　　刑事第三庭   法　官 顏代容
以上正本與原本無異。
如不服本判決應於收受送達後20日內向本院提出上訴書狀，並應
敘述具體理由；其未敘述上訴理由者，應於上訴期間屆滿後20日
內向本院補提理由書（均須按他造當事人之人數附繕本）「切勿
逕送上級法院」。
告訴人或被害人如對於本判決不服者，應具備理由請求檢察官上
訴，其上訴期間之計算係以檢察官收受判決正本之日期為準。
                               書記官 廖佳慧
中　　華　　民　　國　　111 　年　　9 　　月　　1 　　日
附錄本案論罪科刑法條:
中華民國刑法第321條
犯前條第1項、第2項之罪而有下列情形之一者，處6月以上5年以
下有期徒刑，得併科50萬元以下罰金：
一、侵入住宅或有人居住之建築物、船艦或隱匿其內而犯之。
二、毀越門窗、牆垣或其他安全設備而犯之。
三、攜帶兇器而犯之。
四、結夥三人以上而犯之。
五、乘火災、水災或其他災害之際而犯之。
六、在車站、港埠、航空站或其他供水、陸、空公眾運輸之舟、
    車、航空機內而犯之。
前項之未遂犯罰之。